【裁判字號】    99,上訴,759
【裁判日期】    990824
【裁判案由】    毒品危害防制條例
【裁判全文】
臺灣高等法院臺南分院刑事判決         99年度上訴字第759號
上  訴  人
即  被  告  甲○○
上列上訴人即被告因違反毒品危害防制條例案件，不服臺灣台南
地方法院99年度訴字第757號中華民國99年7月13日第一審判決（
起訴案號：臺灣台南地方法院檢察署99年度毒偵字第592號），
提起上訴，本院判決如下：
    主  文
上訴駁回。
    理  由
一、按依刑事訴訟法第350條、第361條、第362條、第367條規定
    ，不服地方法院之第一審判決，提起第二審上訴者，須提出
    上訴書狀，並應敘述「具體理由」，為上訴必備之程式。所
    稱具體理由，必係依據卷內既有訴訟資料或提出新事證，指
    摘或表明第一審判決有何採證、認事、用法或量刑等足以影
    響判決本旨之不當或違法，而構成應予撤銷之具體事由，始
    克相當；如未依上揭意旨指出具體事由，而僅泛言或單憑當
    事人自我說詞，指摘原判決採證認事違法、用法不當、判決
    不公、量刑過重等等，即屬未敘述具體理由，所提第二審上
    訴不合法律上之程式，得不經言詞辯論，由第二審法院予以
    判決駁回（最高法院98年度台上字第6531號刑事判決意旨參
    照）。
二、本件上訴意旨略以：上訴人於案件審理期間，已供明犯行，
    並無隱瞞，請求從輕量刑云云。
三、經查:
(一)按量刑的輕重，屬事實審法院得依職權自由裁量之事項，苟
    已斟酌刑法第57條各款所列情狀而未逾越法定刑度，不得遽
    指為違法，且在同一犯罪事實與情節，如別無其他加重或減
    輕之原因，下級審量定之刑，亦無過重或失輕之不當情形，
    則上級審法院對下級審法院之職權行使，原則上應予尊重。
(二)查本件上訴人即被告對於本件犯罪事實，業於原審坦承不諱
    ，並有長榮大學尿液檢驗報告、被告尿液年籍姓名對照表及
    被告刑案資料查註記錄表等證據資料可佐，原審法院因而適
    用簡式審判程序，以被告犯毒品危害防制條例第10條第1項
    之施用第一級毒品罪證明確；復敘明被告前即因違反毒品危
    害防制條例案件，經本院於民國96年5月31日以96年度上訴
    字第307號刑事判決判處有期徒刑1年確定；另因竊盜案件，
    經本院於96年3月13日及96年5月10日以96年度上易字第58及
    202號刑事判決，分別判處有期徒刑6月及4月確定，上開案
    件再經本院於96年9月18日以96年度聲減字第990號刑事裁定
    減刑及定其應執行之刑為有期徒刑10月確定，入監服刑後，
    於97年3月13日因縮短刑期執行完畢出監，有臺灣高等法院
    被告前案紀錄表1份在卷可稽，被告前受有期徒刑之執行完
    畢後，五年內故意再犯本件有期徒刑以上之罪，為累犯，應
    依刑法第47條第1項規定加重其刑；並審酌被告前即因施用
    毒品經原審法院於89年5月20日以89年度毒聲字第1531號刑
    事裁定送臺灣臺南看守所附設勒戒所觀察、勒戒後，認有繼
    續施用毒品之傾向，而於90年2月1日以90年度毒聲字第236
    號刑事裁定令入戒治處所施以強制戒治，嗣因其成效經評定
    為合格，無繼續戒治之必要，再於90年8月14日以90年度毒
    聲字第1722號刑事裁定停止戒治，所餘戒治期間付保護管束
    ，保護管束期滿後，經臺灣臺南地方法院檢察署檢察官以91
    年度戒毒偵字第59號為不起訴處分確定，其於5年內即再犯
    施用毒品案件，經判處有期徒刑1年確定，仍不思戒除毒癮
    ，再有本件施用毒品犯行，顯未因前所受觀察、勒戒及強制
    戒治及有期徒刑之處分而記取教訓。惟其施用毒品所生之危
    害，性質上屬對自我身心健康之自戕行為，尚未危及他人生
    命、身體、財產等法益，暨酌其犯後於原審準備程序時坦承
    犯行等一切情狀，量處有期徒刑七月。本院經核原審認事用
    法，尚無不當，量刑亦在法定刑度之內，從形式上觀之，原
    判決並無違法不當。
四、上訴人即被告僅以前詞，針對屬事實審法院刑罰裁量權行使
    範疇事項，請求本院改判較輕之刑，而未確實依據卷內既有
    訴訟資料或提出新事證，具體指摘或表明第一審判決有何認
    事採證不當或違法之事由，或明確指出原審所為證據證明力
    之判斷、推論如何違背經驗、論理法則，或彼先前之自白有
    何違反任意性之規定。揆諸前開說明，本件上訴理由，自難
    謂係具體理由。是本件上訴顯不合法律上之程式，爰依刑事
    訴訟法第367條前段之規定駁回上訴，並不經言詞辯論為之
    。
五、爰依刑事訴訟法第367條前段、第372條，判決如主文。
中    華    民    國    99    年    8     月    24    日
                  刑事第六庭    審判長法  官  董武全
                                      法  官  沈揚仁
                                      法  官  賴純慧
以上正本證明與原本無異。
如不服本判決應於收受送達後10日內向本院提出上訴書狀，其未
敘述上訴理由者，並得於提起上訴後10日內向本院補提理由書（
均須按他造當事人之人數附繕本）「切勿逕送上級法院」。
                                      書記官  林宛妮
中    華    民    國    99    年    8     月    24    日

司法院資訊處製作；財團法人民間司法改革基金會備份。
